臺灣高雄地方法院刑事判決　　　　　　　94年度簡上字第33號
上　訴　人　臺灣高雄地方法院檢察署檢察官
被　　　告　丙○○
上列上訴人因被告竊盜案件，不服本院高雄簡易庭中華民國93年
11月18日93年度簡字第5598號第一審判決（聲請簡易判決處刑案
號：臺灣高雄地方法院檢察署93年度偵字第17332 號）提起上訴
，及移送併案（93年度速偵字第2268號，94年度速偵字第9404、
984 號，94年度偵字第15264 號），本院合議庭認不得以簡易判
決處刑，改依通常程序為第一審之審判，判決如左：
    主  文
原判決撤銷。
丙○○連續攜帶兇器竊盜，累犯，處有期徒刑壹年陸月，扣案之
如附表編號1、2、3、7、8所示之工具均沒收。
    事  實
一、丙○○於民國（下同）90年間因違反毒品危害防制條例及竊
    盜等案件，經本院判處有期徒刑6 月確定；又於91年間因竊
    盜案件，經本院判處有期徒刑6 月確定，再於91  年間犯違
    反毒品危害防制條例之施用毒品罪，經本院判處有期徒刑3
    月確定，且91年間所犯之竊盜及施用毒品2 案件，復由本院
    定應執行刑為有期徒刑7 月，再與90年間之毒品、竊盜乙案
    接續執行，嗣於92年12月13日執行完畢，竟無悔悟，又與曾
    宏熙（併由本院另案審理）基於意圖為自己不法所有之共同
    犯意聯絡，而於附表編號1 所示時間、地點，攜帶如附表編
    號1 所示工具，均為客觀上足以對於他人生命、身體構成危
    險之兇器，共同以附表編號1所 示之犯罪方式，竊盜如附表
    編號1 所示被害人所有之財物，然僅下手行竊尚未得手之際
    ，即遭警查獲而未遂；丙○○又承前意圖為自己不法所有之
    概括犯意，連續攜帶如附表編號2 ～5 、7 、8 所示之工具
    （除附表編號6 之竊盜犯行係徒手竊盜，未攜帶任何工具；
    又除附表編號3 之工具以外，其餘如附表各編號所示之工具
    均屬客觀上足以對他人生命、身體造成危險之兇器），於如
    附表編號2 ～8 所示之犯罪時間、地點，以如附表編號2 ～
    8 所示之犯罪方式，竊取如附表編號2 ～8 所示被害人所有
    之財物；又丙○○以如附表編號4 各該備考欄所示以毀損小
    客車左前車門之門鎖之方式，竊取該小客車內之財物，而其
    毀損車門鎖之行為，並足以生損害於附表編號4 所示之被害
    人。其間，丙○○曾於附表編號1 所示之時、地，下手行竊
    ，尚未得手時，當場遭警查獲，並扣得如附表編號1 所示之
    工具；次於如附表編號2 所示時（當時凌晨4 時35分許）、
    地，甫竊得如附表編號2 之財物，即遭被害人配合員警當場
    查獲，並扣得如附表編號2 所示之工具；又於94年4 月22日
    上午11時許，在高雄市○○區○○路與文橫二路交岔路口處
    ，為警發現丙○○正騎乘如附表編號3 所示失竊機車而查獲
    ，並扣得附表編號3 所示之工具；繼於94年5 月13日上午11
    時許，在高雄市苓雅區○○○路與文橫二路交岔路口處，又
    見及丙○○駕駛如附表編號7 所示之失竊機車而查悉上情，
    並有如附表編號7 之工具扣案；復於94年7 月2 日下午4 時
    40分許，在高雄市○鎮區鎮○街8 巷2 號前，覺察丙○○正
    騎乘附表編號8 所示之失竊機車而查獲，並扣得如附表編號
    8 所示之工具。
二、案經高雄市政府警察局小港分局、新興分局、前鎮分局，高
    雄縣政府警察局鳳山分局報請臺灣高雄地方法院檢察署檢察
    官偵查聲請簡易判決處刑及併案。
    理　由
一、上開事實，業據被告丙○○於偵、審中均坦承不諱，核與如
    附表所示被害人於警詢中所陳之情節均相符【乙○○：見93
    年度偵字第17332 號卷第7 ～8 頁，辛○○：見93年度速偵
    字第2268號警卷第1 ～2 頁，丁○○：見94年度偵字第9404
    號警卷第4 ～5 頁，己○○：見94年度偵字第9404號警卷第
    6 ～7 頁，庚○○之夫徐正男：見94年度速偵字第984 號警
    卷第7 ～8 頁，甲○○：見94年度速偵字第984 號警卷第9
    ～10頁，壬○○○之子蕭俊傑：見本院卷第70～71頁，戊○○○：見94年度偵字第15264 號警卷第4 ～5 頁，又上開各
    被害人於警詢中之陳述，雖亦為審判外之陳述，但業經被告
    於本院審理時同意作為證據（見本院卷第98～99頁），且本
    院審酌各該被害人均係向承辦員警陳述其被害之事實，應屬
    適當，爰依刑事訴訟法第159 條之5 第1 項規定，自得為證
    據】，且有各被害人所簽具之贓物認領保管單（或贓物認領
    保管收據）等在卷可稽（辛○○：見93年度速偵字第2268號
    警卷第10頁，丁○○：見94年度偵字第9404號警卷第11-1頁
    ，己○○：見94年度偵字第9404號警卷第11-2頁，庚○○之
    夫徐正男：見94年度速偵字第984 號警卷第19-1頁，甲○○
    ：見94年度速偵字第984 號警卷第19-2頁，壬○○○之子蕭
    俊傑：見本院卷第72頁，戊○○○：見94年度偵字第15264
    號警卷第11頁），復扣得如附表編號1 、2 、3 、7 、8 等
    被告行竊所使用攜帶之工具扣案可資證明，本件事證已明，
    被告犯行洵堪認定，應予依法論科。
二、查附表編號1 、2 、7 、8 所示之工具，各該工具均屬鐵製
    ，質地堅硬，且長度短亦有6 公分、長有達20公分者，均經
    本院勘驗在卷（見本院卷第99～100 頁），以及已遭被告丟
    棄而未扣案之如附表編號4 、5 所示螺絲起子等工具，應均
    為客觀上足以對於他人生命、身體造成危險之兇器甚明；則
    被告丙○○攜帶附表編號1 所示工具之兇器竊盜而未得手，
    係犯刑法第321 條第2 項、第1 項第3 款之攜帶兇器加重竊
    盜未遂；其如附表編號3 所為，係犯刑法第320 條第1 項之
    竊盜罪及同法第354 條之毀損罪；其如附表編號6 所為，係
    犯刑法第320 條第1 項之竊盜罪；又其攜帶如附表編號2 、
    4 、5 、7 、8 所示工具之兇器行竊，係犯刑法第321 條第
    1 項第3 款之攜帶兇器加重竊盜罪。被告與另案之曾宏熙就
    上開附表編號1 之加重竊盜未遂犯行間，有犯意聯絡及行為
    分擔，均應論以共同正犯。次就被告所為5 次攜帶兇器加重
    竊盜既遂、1 次攜帶兇器加重竊盜未遂及2 次普通竊盜等行
    為，均時間緊接，所犯罪名均同為竊盜，顯係出於概括之犯
    意為之，為連續犯，爰依刑法第56條之規定以一情節較重之
    攜帶兇器加重竊盜既遂罪論，並加重其刑。又被告所犯附表
    編號2 ～8 之竊盜犯行部分，與業經公訴人聲請簡易判決處
    刑之附表編號1 之竊盜犯行部分，均係連續犯；另被告所犯
    附表編號4 之毀損罪部分，與竊盜犯行部分，又具有方法結
    果之牽連關係；均屬裁判上一罪，自為起訴效力所及，本院
    自得併予審酌，附此敘明。被告於90年間因違反毒品危害防
    制條例及竊盜等案件，經本院判處有期徒刑6 月確定；又於
    91年間因竊盜案件，經本院判處有期徒刑6 月確定，再於91
    年間犯違反毒品危害防制條例之施用毒品罪，經本院判處有
    期徒刑3 月確定，且91年間所犯之竊盜及施用毒品2 案件，
    復由本院定應執行刑為有期徒刑7 月，再與90年間之毒品、
    竊盜乙案接續執行，嗣於92年12月13日執行完畢，此有臺灣
    高等法院被告前案紀錄表可按，5 年以內再犯本件有期徒刑
    以上之罪，為累犯，依刑法第47條規定加重其刑，並遞加之
    。原審認被告罪證明確，予以論科，固非無見，惟被告基於
    概括犯意，復於附表編號2 ～8 所示時、地，再連續5 次攜
    帶兇器加重竊盜及2 次普通竊盜犯行，已如前述，原審未及
    斟酌，其論罪科刑自有可議，上訴人之上訴為有理由，應由
    本院予以撤銷改判。爰審酌被告前曾先後2次 因犯竊盜罪，
    經本院分別判處罪刑確定，並均已執行完畢，已如前述，竟
    不知悔改，又為本案竊盜犯行，顯知其素行不良，且其於本
    案竊盜犯行，又接連遭警4 次查獲，而查獲之間仍連續屢犯
    不輟，猶見其全然無視法紀，多次侵害被害人財產權益，似
    渾然不知其惡，嚴重損及社會治安，所生實害非輕，惟其犯
    罪後，坦認全部犯行，或見悔意，態度良好等一切情狀，量
    處如主文所示之刑，以示懲儆。扣案如附表編號1 、2 、3
    、7 、8 所示之工具，均係被告行竊所用之物，且為被告所
    有，業據其坦認在卷（見本院卷第96～99頁），依刑法第38
    條第1 項第2 款之規定宣告沒收。至附表編號4 、5 所示之
    物，雖亦被告所有且係供其竊盜所用，然既未扣案，難認仍
    尚存在，為免執行困難，爰不另為沒收之諭知。
三、按檢察官聲請以簡易判決處刑之案件，經法院認為有第451
    條之1 第4 項但書之情形者，應適用通常訴訟程序審判之，
    刑事訴訟法第452 條定有明文；且對於簡易判決之上訴，準
    用刑訴法第3 編第1 章及第2 章之規定，管轄第二審之地方
    法院合議庭受理簡易判決上訴案件，應依通常程序審理。其
    認案件有刑訴法第452 條之情形者，應撤銷原判決，逕依通
    常程序為第一審判決，法院辦理刑事訴訟簡易程序案件應行
    注意事項第14項亦有規定；查本案中就檢察官移送併辦部分
    ，本院認定係犯連續攜帶兇器之加重竊盜既遂及普通竊盜等
    罪，並與被告聲請簡易判決所犯之加重竊盜未遂罪，具有裁
    判上一罪之關係，顯與原簡易處刑判決所認定之單一加重竊
    盜未遂罪之犯罪事實不合，足認檢察官之聲請簡易判決處刑
    為不適當，而有刑事訴訟法第451 條之1 第4 項但書第2 款
    之情形，依前揭法律規定，原審未及審酌併案部分之加重竊
    盜及普通竊盜等犯罪，乃屬誤用簡易處刑程序，應由本院合
    議庭逕依通常程序審理後，而為第一審之判決，檢察官或被
    告如不服本判決，仍得於法定上訴期間內，向管轄之第二審
    法院提起上訴，附此敘明。
四、又聲請簡易判決處刑意旨業於犯罪事實欄中詳述被告丙○○
    於附表編號1 所示時、地，以破壞毀損如附表編號1 所示被
    害人所有之自用小客車左前車門之門鎖之方式，侵入車內行
    竊之毀損罪事實，雖聲請簡易判決處刑書論罪法條欄內並未
    就毀損犯行部分論罪，然既已就毀損犯行載明於犯罪事實中
    ，應認此毀損部分，業已包含於簡易判決處刑之聲請範圍內
    ，先予敘明；且被告之毀損犯行業經其於本院審理時坦認以
    一字型扳手毀損前揭車門之門鎖，核與被害人乙○○於警詢
    中指訴之情節相合，惟因刑法第354 條毀損罪，依同法第
    357 條規定，係告訴乃論之罪，而被害人乙○○於警詢時明
    確表示就毀損部分無意告訴，是依刑事訴訟法第303 條第3
    款之規定，原應為判決不受理，然因毀損部分犯行，與前揭
    加重竊盜犯行部分，係牽連犯，具有裁判上一罪之關係，自
    應不另為不受理之諭知，併此敘明，原審未就簡易判決處刑
    聲請之毀損犯行部分予以審酌，尚有疏漏。
據上論斷，應依刑事訴訟法第455 條之1 第3 項、第452 條、第
369 條第1 項前段、第364 條、第299 條第1 項前段，刑法第56
條、第321 條第1 項第3 款、第47條、第38條第1 項第2 款，判
決如主文。
本案經檢察官翁佩嫻到庭執行職務。
中　　華　　民　　國　　94　　年　　9 　　月　　21　　日
　　　　　　　　　刑事第二庭審判長法　官　邱永貴
　　　　　　　　　　　　　　　　  法　官　何佩陵
                                  法  官  高思大
右正本證明與原本無異。
如不服本判決，應於判決送達後10日內向本院提出上訴狀，上訴
於台灣高等法院高雄分院（須附繕本）。
中　　華　　民　　國　　94　　年　　9 　　月　　22　　日
                                  書記官  蔡語珊
附錄本案論罪條文：
中華民國刑法第320條第1項：
            意圖為自己或第三人不法之所有，而竊取他人之動
            產者，為竊盜罪，處5年以下有期徒刑、拘役或5
            百元以下罰金。
中華民國刑法第321條第1項第3款：
          犯竊盜罪而有左列情形之一者，處6 月以上、5 年以
          下有期徒刑：
          三　攜帶兇器而犯之者。
附表
┌──┬──────┬────────┬────┬───────┬────┬────┐
│編號│犯罪時間地點│犯　罪　方　式  │被害人及│竊盜所用工具  │偵查案號│備　　考│
│    │            │                │所竊物品│              │        │        │
├──┼──────┼────────┼────┼───────┼────┼────┤
│1   │93年8月27日 │曾宏熙在旁把風，│乙○○，│剪刀1支、十字 │93年度偵│毀損小客│
│    │下午1時10分 │丙○○攜帶編號 1│未竊得任│扳手1支、一字 │字第1733│車左前門│
│    │許，在高雄市│右列所示工具之兇│何財物  │扳手1支       │2號     │鎖，未經│
│    │小港區○○路│器，並以一字板手│        │（均扣案）    │        │告訴    │
│    │203號前     │等凶器毀壞被害人│        │              │        │        │
│    │            │所有車號 XE-7779│        │              │        │        │
│    │            │號自用小客車左前│        │              │        │        │
│    │            │門鎖，打開車門進│        │              │        │        │
│    │            │入車內下手行竊時│        │              │        │        │
│    │            │，為警當場查獲而│        │              │        │        │
│    │            │不遂。          │        │              │        │        │
├──┼──────┼────────┼────┼───────┼────┼────┤
│2   │93年11月7日 │丙○○攜帶編號 2│辛○○，│一字型螺絲起子│93年速偵│毀損小客│
│    │凌晨 4 時 15│右列所示工具之兇│車內汽車│1支、T字型扳手│字第2268│車左前門│
│    │分許，在高雄│器，並以 T 字型 │音響主機│1支、剪刀1支、│號      │鎖，未經│
│    │縣鳳山市林森│扳手毀壞被害人所│、面板、│八號扳手1支、 │        │告訴    │
│    │路 96 巷 9  │有之車號 VP-603 │擴大器 1│六角扳手1支   │        │        │
│    │號前        │5 號自用小客車左│組、蜜蠟│（均扣案）    │        │        │
│    │            │前門鎖，打開車門│佛珠2條 │              │        │        │
│    │            │進入車內竊取財物│、高速公│              │        │        │
│    │            │，甫得手正欲離去│路回數票│              │        │        │
│    │            │，即遭被害人制服│9張     │              │        │        │
│    │            │逮捕。          │        │              │        │        │
├──┼──────┼────────┼────┼───────┼────┼────┤
│3   │94年4月20日 │丙○○以自備鑰匙│丁○○，│自備鑰匙1支   │94年度偵│        │
│    │凌晨1時許， │啟動機車電門後，│車號YEL-│（扣案）      │字第9404│        │
│    │在高雄市前鎮│即騎乘該機車逃逸│023號機 │              │號      │        │
│    │區○○路96號│                │車1輛   │              │        │        │
│    │前          │                │        │              │        │        │
├──┼──────┼────────┼────┼───────┼────┼────┤
│4   │94年4月21日 │丙○○以所攜螺絲│己○○，│螺絲起子1支   │94年度偵│毀損小客│
│    │凌晨3時許， │起子兇器1支破壞 │汽車音響│（丟棄未扣案）│字第9404│車左前門│
│    │在高雄市前鎮│被害人所有車號XS│1台     │              │號      │鎖，業經│
│    │區○○路296 │-3173 號自用小客│        │              │        │告訴    │
│    │巷21弄1之1號│車左前門門鎖，打│        │              │        │        │
│    │前          │開車門進入車內竊│        │              │        │        │
│    │            │取汽車音響      │        │              │        │        │
├──┼──────┼────────┼────┼───────┼────┼────┤
│5   │94年5月11日 │丙○○以所攜螺絲│庚○○，│螺絲起子1支   │94年速偵│        │
│    │晚上11時許，│起子兇器1支撬開 │皮包 1個│（丟棄未扣案）│字第984 │        │
│    │在高雄市前鎮│被害人所有車號ZA│及皮包內│              │號      │        │
│    │區○○路222 │P-126號機車置物 │之現金新│              │        │        │
│    │巷43號前    │，竊取該置物廂內│台幣 1千│              │        │        │
│    │            │皮包 1 個       │元、環保│              │        │        │
│    │            │                │局識別證│              │        │        │
│    │            │                │1 張、二│              │        │        │
│    │            │                │聖醫院掛│              │        │        │
│    │            │                │號證 1張│              │        │        │
│    │            │                │、印章1 │              │        │        │
│    │            │                │個等物  │              │        │        │
├──┼──────┼────────┼────┼───────┼────┼────┤
│6   │94年5月12日 │丙○○發現被害人│甲○○，│              │94年速偵│        │
│    │上午7時許， │所有車號LOI-890 │皮包 1個│              │字第984 │        │
│    │在高雄縣鳳山│機車置物廂未關妥│及皮包內│              │號      │        │
│    │市○○路 403│，即徒手打開該置│之現新台│              │        │        │
│    │號          │物廂，竊取其內之│幣7千元 │              │        │        │
│    │            │皮包1個         │身分證 1│              │        │        │
│    │            │                │張、駕照│              │        │        │
│    │            │                │3張、郵 │              │        │        │
│    │            │                │局金融卡│              │        │        │
│    │            │                │1 張等物│              │        │        │
├──┼──────┼────────┼────┼───────┼────┼────┤
│7   │94年5月13日 │丙○○以所攜帶 T│壬○○○│T字型扳手1支  │94年速偵│        │
│    │上午6時許， │字型扳手兇器1支 │，車號GG│（扣案）      │字第984 │        │
│    │，在高雄市小│啟動機車電門之方│K-133號 │              │號      │        │
│    │港區○○路54│式，竊取壬○○○│機車1輛 │              │        │        │
│    │巷39號前    │所有之機車 1 輛 │        │              │        │        │
├──┼──────┼────────┼────┼───────┼────┼────┤
│8   │94年6月30日 │丙○○以所攜帶 T│戊○○○│T字型扳手1支  │94年偵字│        │
│    │凌晨2時許， │型扳手兇器 1 支 │，車號XT│（扣案）      │第15264 │        │
│    │在高雄市小港│啟動機車電門之方│D-627 號│              │號      │        │
│    │區○○路38巷│式，竊取戊○○○│機車 1輛│              │        │        │
│    │7號前       │所有之機車 1 輛 │        │              │        │        │
└──┴──────┴────────┴────┴───────┴────┴────┘
